【裁判字號】    99,交抗,605
【裁判日期】    990205
【裁判案由】    違反道路交通管理處罰條例
【裁判全文】
臺灣高等法院交通事件裁定             99年度交抗字第605號
抗  告  人
即受處分人  甲○○
上列抗告人即受處分人因違反道路交通管理處罰條例案件，不服
臺灣臺北地方法院中華民國98年12月31日所為裁定（98年度交聲
字第4158號），提起抗告，本院裁定如下：
    主  文
原裁定撤銷，發回臺灣臺北地方法院。
    理  由
一、抗告意旨略以：原審法院95年度交聲字第213 號裁定已明確
    查明，抗告人即受處分人甲○○（簡稱抗告人）自民國（下
    同）86年5月24日起即已遷居「臺北市○○區○○街600巷38
    之5 號7 樓」。本件原舉發單位即臺北市政府警察局交通警
    察大隊（簡稱原舉發單位）舉發抗告人所有車牌號碼Q6-324
    7 號自用小客車有於紅線路段停車之違規，惟舉發違反道路
    交通管理事件通知單係寄至自用小客車之車籍地址「基隆市
    信義區○○路104 巷6 號」，而非抗告人之住居所、事務所
    或營業所，其送達顯非合法云云。
二、原裁定意旨略以：本件抗告人所有之自用小客車，有於92年
    12月20日在臺北市○○路周邊畫有紅線之禁止臨時停車路段
    停車之違規，經原舉發單位於同年月30日開立北市警交大字
    第AN0000000 號舉發違反道路交通管理事件通知單逕行舉發
    ，並經原處分機關交通部公路總局臺北區監理所基隆監理站
    於95年7 月5 日以基監字第裁42-AN0000000號違反道路交通
    管理事件裁決書，裁處罰鍰新臺幣1,200 元，上開裁決書並
    於95年7 月6 日送達抗告人一節，有舉發通知單、裁決書及
    送達回證在卷可稽。原舉發單位將舉發通知單以掛號郵寄方
    式向車籍地址為送達，因未獲會晤應受送達人本人，亦無同
    居人、受僱人或應受送達處所得接收郵件人員等予以受領，
    而於93年2 月18日寄存於基隆信義郵局以為送達等情，亦有
    原舉發單位送達證書、中華民國郵政大宗掛號函件聯影本附
    卷可稽，堪認舉發通知單業已符合行政程序法第74條規定為
    寄存送達，縱令抗告人並未前往領取，仍自寄存之日起發生
    送達之效力。又抗告人於95年9 月18日前之戶籍地係設於「
    臺北市大安區○○○路456 巷29號2 樓」，至95年9 月18日
    始遷至吳興街戶籍地，有抗告人戶籍地址查詢紀錄在卷可憑
    ，原處分機關將系爭裁決書交由郵政機關向抗告人當時之光
    復南路戶籍地為送達，並於95年7 月6 日經抗告人之受雇人
    即該址之大樓管理員徐兆發蓋章簽收無誤，亦有裁決書及送
    達證書附卷足稽，則抗告人如對原處分機關之裁決不服，其
    20日之合法提出異議期間應至95年7 月26日為止，惟抗告人
    遲至98年10月22日始聲明異議，其異議顯已逾20日之法定不
    變期間而不合法，且無從補正，自應予駁回。
三、按處理違反道路交通管理事件，有關文書送達之程序，依行
    政程序法之規定；送達，於應受送達人之住居所、事務所或
    營業所為之，違反道路交通管理事件統一裁罰基準及處理細
    則第5 條及行政程序法第72條第1 項前段分別定有明文。經
    查，原舉發單位係以郵寄方式將舉發通知單向車籍地址即基
    隆市○○區○○路104 巷6 號為送達，因未獲會晤應受送達
    人本人，亦無同居人、受僱人或應受送達處所得接收郵件人
    員等予以受領，而於93年2 月18日寄存於基隆信義郵局以為
    送達，有舉發通知單、原舉發單位送達證書、中華民國郵政
    大宗掛號函件聯影本附卷可稽，而抗告人提出原審法院另案
    於95年3 月31日所為95年度交聲字第213 號裁定書，該裁定
    書理由五、第八行記載「異議人（即本件抗告人）自八十六
    年五月二十四日起即已遷居臺北市○○區○○街六○○巷三
    八之五號七樓，有個人基本資料查詢及遷徒紀錄資料查詢結
    果附卷足憑」，與原審裁定記載抗告人係「95年9 月18日始
    遷至臺北市○○區○○街600 巷38之5 號7 樓」，二者顯有
    出入，若本件舉發通知單之送達處所，確非抗告人當時之住
    居所，則舉發通知單即難謂已合法送達於抗告人，故原舉發
    單位寄發通知單時，抗告人之住居所究係在何處，自有查明
    之必要，原審裁定未審酌及此，逕認舉發通知單已合法送達
    於抗告人，尚嫌速斷。抗告意旨指摘原裁定不當，非無理由
    ，自應由本院將原裁定撤銷，並發回原法院詳予調查後，另
    為適當之裁定，以昭審適。
據上論結，應依道路交通管理處條例第89條，刑事訴訟法第413
條前段，裁定如主文。
中    華    民    國    99    年    2     月    5     日
                  刑事第十庭審判長法  官  陳榮和
                                  法  官  李春地
                                  法  官  彭政章
以上正本證明與原本無異。
不得再抗告。
                                  書記官  杜宜寧
中    華    民    國    99    年    2     月    5     日


司法院資訊處製作；財團法人民間司法改革基金會備份。
